臺灣高雄地方法院刑事判決　　　　　　　96年度訴字第3210號
公　訴　人　臺灣高雄地方法院檢察署檢察官
被　　　告　甲○○
上列被告因毒品危害防制條例案件，經檢察官提起公訴（96年度
毒偵字第5676號），被告於本院準備程序進行中，就被訴犯罪事
實為有罪之陳述，經本院告知簡式審判程序意旨，並聽取公訴人
及被告之意見後，本院合議庭裁定由受命法官獨任依簡式審判程
序審理，本院判決如下：
    主  文
甲○○施用第一級毒品，累犯，處有期徒刑拾月。扣案第一級毒
品海洛因壹包（含包裝袋，檢驗後淨重零點零貳參公克）沒收銷
燬之。
    事  實
一、甲○○前因違反麻醉藥品管制條例、恐嚇、肅清煙毒條例等
    案件，經法院分別判處有期徒刑6月、7月及3年3月，應執行
    有期徒刑4 年2 月確定，復因違反麻醉藥品管制條例、肅清
    煙毒條例等案件，經法院分別判處有期徒刑7 月及3 年4 月
    ，應執行有期徒刑3 年10月確定，上開各罪經接續執行，刑
    期自民國82年12月16日起算，於85年9 月21日縮短刑期假釋
    出監，嗣因假釋遭到撤銷，入監執行殘刑有期徒刑5 年19日
    ，於92年9 月16日因縮短刑期執行完畢。又因施用毒品案件
    ，經臺灣桃園地方法院95年度毒聲字第143 號裁定令入戒治
    處所施以強制戒治，於95年12月18日強制戒治期滿釋放。詎
    仍不知悔改，於上開強制戒治執行完畢釋放後5 年內，復基
    於施用第一級毒品海洛因之犯意，於96年6 月5 日上午，在
    高雄縣岡山鎮○○○路116 巷4 弄3 號住處，以將海洛因摻
    入香菸內，施用第一級毒品海洛因1 次。嗣經警於96年6 月
    6 日15時50分許，在高雄縣岡山鎮○○○路116 巷4 弄3 號
    前，發現其行跡可疑而臨檢，當場扣得其所有之第一級毒品
    海洛因1 包（檢驗後淨重0.023 公克），並經其同意採集尿
    液檢體送驗，結果呈現嗎啡陽性反應，而悉上情。
二、案經高雄縣政府警察局岡山分局報告台灣高雄地方法院檢察
    署檢察官偵查起訴。
    理  由
壹、程序方面：按本件被告甲○○所犯係死刑、無期徒刑、最輕
    本刑為3 年以上有期徒刑以外之罪，其於準備程序就被訴事
    實為有罪之陳述，經本院告知簡式審判程序之旨，並聽取其
    與檢察官之意見後，本院認無不得或不宜改依簡式審判程序
    進行之情事，依刑事訴訟法第273 條之1 第1 項規定，裁定
    進行簡式審判程序，合先敘明。
貳、實體方面：
一、訊據被告對於上揭犯罪事實於本院審理時坦承不諱，且為警
    將被告之尿液送驗結果，係呈嗎啡陽性反應，此有台灣檢驗
    科技股份有限公司96年6月23日KＺ0000000000000號濫用藥物
    尿液檢驗報告1 份附卷可稽。扣案之粉末1 包檢驗結果，確
    係第一級毒品海洛因成分，有該院96年6 月25日高市凱醫驗
    字第4336號濫用藥物成品檢驗鑑定書1 份足憑。又查：
  (1)海洛因施用入人體後水解還原成嗎啡，再循嗎啡之代謝方式
    排出體外，業據行政院衛生署藥物食品檢驗局73藥檢壹字第
    030221號函說明綦詳，且依醫學臨床實驗及根據英國藥學會
    出版Isolation and Indentification of Drugs乙書第293
    頁載明：海洛因經注射入人體後，在體內迅速水解成6Monoa
    cety Imorphine，再緩緩繼續水解成嗎啡，然後再循嗎啡之
    代謝方式排出，同書第431 至432 頁並載有：嗎啡經注射入
    人體後，約百分之50以上於8 小時內自尿中排出，至24小時
    排出約百分之90，但48小時後仍有微量可檢出等語。
  (2)準此而論，被告為遭查獲之尿液經送驗結果，呈嗎啡陽性反
    應，顯見被告確有施用第一級毒品海洛因之犯行甚明。故此
    ，本件事證明確，被告犯行洵堪認定。
二、查海洛因屬毒品危害防制條例第2 條第2 項所稱之第一級毒
    品，不得持有、施用。被告竟持之以施用，核其所為，係犯
    毒品危害防制條例第10條第1 項之施用第一級毒品罪。其施
    用毒品前後持有該毒品之低度行為，應被其施用之高度行為
    所吸收，不另論罪。又被告有上述之犯罪前科紀錄等情，有
    臺灣高等法院被告前案紀錄表1 份附卷可稽，其於前開有期
    徒刑執行完畢後5 年內，再故意犯本件有期徒刑以上之罪，
    為累犯，應依刑法第47條之規定加重其刑。爰審酌被告前已
    因施用毒品案件經強制戒治後，本應徹底戒除毒癮，不料其
    竟仍繼續施用毒品，已如上述，顯見其並無戒除毒害之決心
    ，本不宜寬貸，惟念其犯後坦承犯行，且施用毒品乃自戕一
    己之身體健康，並具有病患性人格之特質，其行為本身對社
    會所造成之危害並非直接、鉅大等一切情狀，量處如主文所
    示之刑，以資懲儆。
三、扣案白色粉末1 包，經送檢驗結果係第一級毒品海洛因等情
    ，已如上述，應依毒品危害防制條例第18條第1 項前段規定
    宣告沒收銷燬之，至前開第一級毒品海洛因之包裝因包覆毒
    品，其上顯留有該毒品之殘渣，衡情自難與之剝離，亦應整
    體視之為毒品，連同該包裝併予宣告沒收銷燬之。此外，鑑
    驗耗用之海洛因既已滅失，自無庸宣告沒收銷燬。
據上論斷，應依刑事訴訟法第273 條之1 第1 項、第299 條第1
項前段，毒品危害防制條例第10條第1 項、第18條第1 項前段、
刑法第11條、第47條第1項，判決如主文。
本案經檢察官劉慕珊到庭執行職務。
中　　華　　民　　國　　96　　年　　8 　　月　　27　　日
                       刑事第七庭   法  官  張茹棻
以上正本證明與原本無異。
如不服本判決應於收受本判決後10日內向本院提出上訴書狀，並
應敘述具體理由，如未敘述上訴理由者，應於上訴期間屆滿後20
日內補提理由書狀於本院（均須按他造當事人之人數附繕本）「
切勿逕送上級法院」。
中　　華　　民　　國　　96　　年　　8 　　月　　27　　日
　　　　　　　　　　　　　　　　　  書記官  陳惠玲
附錄本件論罪科刑法條：
毒品危害防制條例第10條第1項
施用第一級毒品者，處6月以上5年以下有期徒刑。
